臺灣臺北地方法院民事裁定
111年度消債聲字第94號
聲  請  人  
即債務人    黃信銘  


代  理  人  謝子建律師（法扶律師）  
相  對  人  
即債權人    永豐商業銀行股份有限公司

法定代理人  陳嘉賢  
代  理  人  劉漢城  
            賴亦寧  
            邱志承  
相  對  人  
即債權人    第一商業銀行股份有限公司

法定代理人  邱月琴  
代  理  人  施庠楠  
            林律丞  
相  對  人  
即債權人    凱基商業銀行股份有限公司


法定代理人  魏寶生  


代  理  人  蔡孟燐  
相  對  人  
即債權人    中國信託商業銀行股份有限公司


法定代理人  利明献  




代  理  人  林煥洲  
相  對  人
即債權人    臺灣新光商業銀行股份有限公司

法定代理人  李增昌  
代  理  人  蘇龍昇  
相  對  人  
即債權人    安泰商業銀行股份有限公司


法定代理人  丁予康  


代  理  人  羅漢璇  
相  對  人  
即債權人    華南商業銀行股份有限公司

法定代理人  張振芳  
代  理  人  洪衣婷  
            卓榮彬  
            郭庭宇  
相  對  人  
即債權人    星展（台灣）商業銀行股份有限公司


法定代理人  伍維洪  


相  對  人  
即債權人    臺灣中小企業銀行股份有限公司

法定代理人  林謙浩  
代  理  人  陳彥孝  
            江治昀  
相  對  人  
即債權人    臺灣工銀租賃股份有限公司

法定代理人  林杇柴  


相  對  人  
即債權人    中租迪和股份有限公司

法定代理人  陳鳳龍  


相  對  人  
即債權人    惠伯貿易有限公司


法定代理人  戴賢富  

上列聲請人即債務人因清算事件聲請復權，本院裁定如下：
    主  文
債務人黃信銘准予復權。
    理  由
一、按債務人有下列各款情形之一者，得向法院為復權之聲請：
    一、依清償或其他方法解免全部債務；二、受免責之裁定確
    定；三、於清算程序終止或終結之翌日起三年內，未因第14
    6條或第147條之規定受刑之宣告確定；四、自清算程序終止
    或終結之翌日起滿五年，消費者債務清理條例第144條定有
    明文。
二、本件聲請意旨略以：聲請人即債務人前因聲請消費者債務清
    理清算事件，經本院以110年度消債清字第141號裁定開始清
    算程序，並於民國111年4月27日以110年度司執消債清字第1
    05號裁定清算程序終止，復經本院以111年度消債職聲免字
    第49號裁定免責確定，爰依消費者債務清償條例第144條第2
    款之規定為復權之聲請等語。
三、經查聲請人所主張之上開事實，業據提出與其所述相符之本
    院111年度消債職聲免字第49號免責裁定確定證明書影本為
    證，並經本院依職權調閱上開卷宗查明屬實，堪信為真實。
    是本件聲請人既已受免責之裁定確定，則其據以向本院聲請
    復權，揆諸首揭法律規定，自屬有據。
四、爰裁定如主文。
中　　華　　民　　國　　111 　年　　10　　月　　18　　日
                  民事第二庭  法　官　林伊倫
以上正本係照原本作成。
如不服本裁定應於送達後10日內向本院提出抗告狀，並繳納抗告
費新臺幣1,000元。　
中　　華　　民　　國　　111 　年　　10　　月　　18　　日
                              書記官　黃品蓉